臺灣高等法院高雄分院刑事判決　　　　　　　　　　九十年度上易字第一四號
　　上　訴　人　台灣屏東地方法院檢察署檢察官
　　上　訴　人
　　即　被　告　丙○○
右上訴人因被告過失傷害案件，不服臺灣屏東地方法院九十年度易字第一八二號中華
民國九十年七月五日第一審判決（起訴案號：臺灣屏東地方法院檢察署八十九年度偵
字第六七０六號），提起上訴，本院判決如左：
      主  文
原判決撤銷。
丙○○無罪。
      理  由
一、甲訴意旨如附件起訴書所載。
二、甲訴人認上訴人即被告丙○○（下簡稱被告）涉犯刑法第二百八十四條第一項前
    段過失傷害罪嫌，係以被害人乙○○之指訴及提出之行政院國軍退除役官兵輔導
    委員會台中榮民總醫院診斷證明書一紙，資為論據。惟訊據被告堅詞否認有過失
    傷害犯行，辯稱係被害人飆馳水上摩托車，失控撞及其騎乘之水上摩托車，且被
    害人於事故甫發生後，並未表示有受傷情形，而遲至一個半月後，始接受右眼白
    內障摘除及人工水晶體植入手術，被害人之上開手術顯與本件事故無關等語。
三、經查：
    （一）屏東縣恆春鎮鵝鑾里船帆石海域禁止從事水上摩托車活動，已經墾丁國家
          甲園管理處製有告示牌，有屏東縣警察局恆春分局拍攝照片附卷可按，又
          被告明知自己未曾受水上摩托車駕駛訓練，且水上摩托車僅有油門及駕駛
          方向把手可供控制，並無煞車裝置，加上海面波浪及水下潮流不定，駕御
          不易，且上開海域距離岸邊不遠處之海上左右各有一列珊瑚礁，其左右各
          有二個出入海面之缺口，但寬度不大，於水上摩托車進出時，若不注意極
          易發生事故。惟被告仍於民國八十九年六月二十四日下午四時許，在上開
          海域，駕駛水上摩托車搭載黃淑鳳及其女劉妤，致與被害人駕駛之水上
          摩托車發生互撞，被告違反禁止規定，且超越自己能力，超載駕駛水上摩
          托車，被告難辭過失之責，固堪認定。至被告所辯其不知道事故現場禁止
          騎乘水上摩托車，及曾經駕駛過水上摩托車等語，尚不足取。
    （二）然被害人於發生上開事故後，於同日下午七時許，在屏東縣警察局恆春分
          局訊問時，即表示未受傷，有警訊筆錄附卷可稽（見原審卷第二十一頁反
          面），亦經證人即警員王志龍於原審證述：「（問：事故發生後告訴人有
          無告訴你他的眼睛有受傷？）沒有」、「（問：告訴人確實有無告訴你他
          有受傷？）確實沒有」等語明確（見原審卷第八十二、八十三頁）。又被
          害人於上開事故發生後，遲至同年七月七日，始至行政院國軍退除役官兵
          輔導委員會台中榮民總醫院眼科門診初診，主訴右眼視力於兩前週前騎乘
          水上摩托車跌倒後逐漸模糊，此有診斷證明書一紙可憑，且參以被害人於
          同年七月七日，至上開台中榮民總醫院眼科門診初診時，係主訴右眼視力
          於兩前週前騎乘水上摩托車跌倒後逐漸模糊，同時自述於十三歲時右眼曾
          遭受土塊撞傷，並曾診斷右眼白內障，初診檢查結果，被害人右眼白內障
          明顯與外力傷害相關，但因被害人於開刀前僅有一次眼科初診紀錄，無法
          與右眼受傷前狀況對照參考，故被害人確切受傷時間、白內障究竟何時形
          成、何時惡化至需開刀程度及何次外傷為直接導致此次手術之原因，均無
          法以眼科檢查結果推定判斷一節，復有上開台中榮民總醫院九十年九月三
          日九十中榮醫行字第三一九八號函附被害人病歷、九十年十月二日九十中
          榮醫行字第三五九四號函、九十年十一月二十一日九十中榮眼字第００二
          九號函附本院卷可按，並經證人即醫師張純翠在本院證述明確（見本院卷
          九十年十二月二十日訊問筆錄）。
    綜上所述，被害人之右眼白內障摘除，既無從證明與上開事故有關，被告之過失
    傷害犯行，即屬不能證明，自應諭知被告無罪之判決。至被害人陳稱曾遭被告以
    電話恐嚇一節，乃屬另一犯罪事實，尚與本件無關，併此敘明。
四、原審認被告有過失傷害犯行，論處被告罪刑，尚有未當。檢察官上訴意旨指摘原
    判決量刑過輕，為無理由，被告上訴理由否認犯罪，指摘原判決不當，為有理由
    ，自應予撤銷，諭知被告無罪之判決。
據上論結，應依刑事訴訟法第三百六十九條第一項前段、第三百六十四條、第三百零
一條第一項，判決如主文。
本案經檢察官彭南雄到庭執行職務。
中    華    民    國     九十一     年       一       月     二十九   日
                              臺灣高等法院高雄分院刑事第二庭
審判長法官  曾永宗
                                        法官  邱永貴
                                        法官  郭玫利
右正本證明與原本無異。
不得上訴。
                                      書記官  高惠珠
中    華    民    國     九十一     年       一       月    三十一    日
                                                                   Ｊ
